---
title: "Post procesamiento de datos de abundancia"
output: html_notebook
---

```{r}
library(tidyverse)
library(vegan)
```
Cargar datos de abundancia
```{r}
count_data <- read_tsv("abundance_table_genus_silva.tsv", show_col_types = FALSE)
```


# Eliminación de especies poco abundantes

Eliminar taxones que tengan < 0.01% en todas las muestras
```{r}
count_data_filtered <- count_data %>%
  column_to_rownames("tax") %>%
  select(-total, -starts_with("Unclassified")) %>%
  filter_all(any_vars(. / sum(.) > 0.0001))  %>%
  as.data.frame() 
```

¿Cuantos taxones quedaron?
```{r}
nrow(count_data_filtered)
```
¿Cuántas lecturas quedaron por cada muestra?
```{r}
colSums(count_data_filtered)
```
Guardar datos filtrados
```{r}
count_data_filtered %>%
  write_tsv("abundance_table_genus_silva_filtered.tsv")
```



# Normalización de datos

Uso de TSS (Total Sum Scaling) para normalizar los datos
```{r}
count_data_normalized <- decostand(count_data_filtered, method = "total")
```

Guardar datos normalizados
```{r}
count_data_normalized %>%
  write_tsv("abundance_table_genus_silva_normalized.tsv")
```

